

PERFIL

Tengo 23 años, me caracterizo por ser muy curioso, creativo y autodidacta, tengo la capacidad de adaptarme rápido a nuevas tecnologías, desafíos y entornos de trabajo.

A principios de 2022 decidí iniciar mi carrera en programación, actualmente me encuentro estudiando Desarrollo de Software en ISTEA y trabajando en la creación de nuevos proyectos

DATOS DE CONTACTO

•Teléfono: 11 3889-3315

 $\hbox{\bf •Correo: ezequiel_bosco@hotmail.com}$

·Ubicación: Buenos Aires, Castelar

•Linkedin: www.linkedin.com/in/ezequiel-bosco

•GitHub: https://github.com/EzequielBosco

Ezequiel Bosco

ESTUDIANTE DE DESARROLLO DE SOFTWARE

FORMACIÓN ACADÉMICA

Instituto Superior Tecnológico Empresarial Argentino (ISTEA)

Desarrollo de Software (2023 - presente)

Argentina Programa 2.0

Desarrollador Front-end (2023 - presente)

CoderHouse

Carrera Full-Stack Developer (2022 - presente)
Curso de Python (septiembre 2022 - noviembre 2022)

Universidad de Morón

Arquitectura (2019 - 2021) - Incompleto

Instituto Inmaculada de Castelar

Bachiller en Economía y administración (2012 -2017)

EXPERIENCIA LABORAL

Desarrollo Web Freelance (2023 - presente)

- · Sitios web / Landing Page / Ecommerce
- Hosting
- SE0

Encargado de logística y transporte (mayo 2022 - noviembre 2022)

Quiosco (Palermo)

- Coordinar la adquisición de mercancía
- · Encargado de transporte y entrega

Auxiliar de ingeniero (2021 - presente)

Agrimensura (negocio familiar)

- Dibujo de planos Autocad
- Mensuras / Estados Parcelarios / Propiedad Horizontal

COMPETENCIAS PROFESIONALES

Lenguajes de programación

- Javascript
- Python
- C#
- SQL Server

Tecnologías

- React
- Scss
- GitNodeJs
- BootstrapDjango
- Html
- Express
- Css
- MongoDB

Idiomas

Español - nativo Inglés - intermedio

- Herramientas complementarias
- Photoshop
- Figma
- Paquete de Microsoft Office